【裁判字號】    90,易,348
【裁判日期】    900919
【裁判案由】    竊盜
【裁判全文】
臺灣士林地方法院刑事判決                            九十年度易字第三四八號
    公  訴  人  臺灣士林地方法院檢察署檢察官
    被      告  丙○○
右列被告因竊盜案件，經檢察官提起公訴（九十年度偵字第二二六０號），本院判決
如左：
    主  文
丙○○攜帶兇器毀越門扇竊盜，處有期徒刑柒月，扣案磁磚剪壹把沒收。又連續於夜
間侵入住宅竊盜，處有期徒刑拾月。應執行有期徒刑壹年肆月，扣案磁磚剪壹把沒收
。又損壞他人之鐵門，處拘役參拾日，如易科罰金以參佰元折算壹日，扣案磁磚剪壹
把沒收。
    事  實
一、丙○○因無固定工作，每月又需支付高額之貸款債務，竟意圖為自己不法之所有
    ，於附表編號一所示之時、地及以所示之工具、方法，侵入甲○○住處後，竊取
    如附表編號一所示之財物，得手後據為己有。嗣至同年月十五日凌晨零時許，丙
    ○○又另行起意，基於意圖為自己不法所有之概括犯意，復於如附表編號二、三
    所示之時、地及以所示之工具、方法，先後侵入丁○○、戊○○住處內，而竊得
    如附表編號二、三所示之財物後離去。嗣丙○○返家後，又另行起意，為遂其竊
    取財物之目的，再度於附表編號四所示之時、地及以所示之工具、方法，下手破
    壞該址鐵門，而將鐵門上之鐵環撬落，正欲侵入屋內行竊之際，經該公寓住戶紀
    玉琴發覺報警，而於民國九十年二月十五日上午十一時十分許，在臺北市○○區
    ○○街三八０之六號樓下為警查獲，並扣得被告所有用以於附表編號一行竊及編
    號四損壞鐵門所使用之磁磚剪一把及所攜帶之螺絲起子一把、打火機一個等物。
二、案經臺北市政府警察局北投分局移送臺灣士林地方法院檢察署檢察官偵查起訴。
    理  由
一、訊據被告丙○○對於右開犯行坦承不諱，核與證人即被害人甲○○、丁○○、戊
    ○○、乙○○指述情節相符，且有失竊報告、贓物認領保管單、照片等附卷可按
    ，另有被告所持以使用之磁磚剪、螺絲起子各一把、打火機一個等物扣案可憑，
    堪認被告所為自白為真實。而被告所持以使用之之上開磁磚剪一把，為金屬材質
    ，質地堅硬、尖端銳利，在客觀上係對於人之生命、身體、安全具有危險性，足
    供為兇器使用之物，此業經本院審理時當庭勘驗無誤，有審理筆錄在卷可佐。而
    被告如附表編號二、三之犯行，時間均係在凌晨零時許，當時係屬夜間亦屬無疑
    。綜上，本件事證明確，被告犯行洵足無認定，應予依法論科。
二、核被告所為，如附表編號一部份，係犯刑法第三百二十一條第一項第二款、第三
    款之毀越門扇攜帶兇器加重竊盜罪，至其侵入住宅、損壞鐵門之行為，應認為均
    經結合於上開加重竊盜之罪質中，不能認為更構成侵入住宅及毀損罪（最高法院
    二十七年度上字第一八八七號判例參照）；如附表編號二、三部分，均係犯刑法
    第三百二十一條第一項第一款之夜間侵入住宅竊盜罪（被告撥開門閂開門入內之
    行為，不能認為構成同條項第二款之罪，最高法院二十二年度上字第四五四號判
    例、司法院第二廳七十三年八月九日（）廳刑(一)字第七一八號函參照）；如附
    表編號四部分，係犯刑法第三百五十四條之毀損罪，公訴人起訴雖未論訴及此罪
    名，然既經敘明於犯罪事實欄內即屬業經起訴，且經被害人乙○○於警訊時表明
    提出告訴，是本院亦應予以審判，公訴人起訴認為係犯刑法第三百二十一條第二
    項之加重竊盜未遂罪尚有誤會（詳如后述），惟此僅係事實之減縮，尚不涉及變
    更法條之問題，應予敘明。所犯上開附表編號二、三之二次夜間侵入住宅竊盜犯
    行，時間緊接、手法相若，所犯為構成要件相同之罪名，顯係基於概括犯意反覆
    為之，為連續犯，應依刑法第五十六條規定以一罪論，並加重其刑。而被告所犯
    上開毀越門扇攜帶兇器竊盜罪與夜間侵入住宅竊盜罪間，係各別起意所為，即其
    犯意各別，應予分論併罰，公訴人起訴認有連續犯之裁判上一罪尚有誤會。爰審
    酌被告多次侵入住宅竊盜，且間有攜帶兇器者，其行為對於被害人人身、財產安
    全影響甚鉅，及其智識程度、生活狀況、動機、目的、所得財物不多並犯罪後坦
    承犯行態度良好等一切情狀，各量處如主文所示之刑，並就有期徒刑部分定其應
    執行刑、就拘役部分諭知易科罰金之折算標準。扣案磁磚剪一把，係被告供附表
    編號一竊盜犯罪及編號四毀損犯行所使用之物，螺絲起子一把則係預備供於附表
    編號四時、地行竊使用之物，雖被告於本院審理時供稱均非渠所有，然據被告於
    警訊、偵查中則稱係於所有並攜帶無誤，且互核相符，堪認為可採，其嗣後翻異
    前詞無非意在脫卸其惡性，不能認為可採，則該扣案磁磚剪一把，既係被告所有
    ，並係供犯罪所用之物，即應依刑法第三十八條第一項第二款規定宣告沒收，並
    於攜帶兇器竊盜罪、執行刑、毀損罪主文項下分別諭知。至扣案螺絲起子一把、
    打火機一個，雖係被告所有之物，且係攜帶準備供編號四行竊時使用之物，然被
    告如附表編號四行為不能認為已構成竊盜罪，且該螺絲起子並未充為毀損鐵門之
    工具，業據被告於本院審理時陳明，扣案打火機亦尚未用以燒開紗網，此從卷附
    照片上紗網並無經燒開之情形可以得知，是均非供犯罪所用之物，自不在得予宣
    告沒收之列，應予敘明。
三、有關公訴人起訴尚論訴被告有於九十年二月十五日上午十一時許，在臺北市○○
    區○○街三八０之四號四樓著手於竊盜犯行部分，經訊據被告陳明當時雖已下手
    破壞鐵門，並準備燒開紗網，然尚未開門進入上址乙○○住處內等情，核與證人
    紀玉琴、乙○○於警訊所為證述情節相符，且有現場鐵門照片在卷可按，是當時
    被告雖已著手於刑法第三百二十一條第一項第二款之加重要件，然則尚未侵入乙
    ○○住宅內搜尋財物，是即未著手於竊盜之犯行，要難認為構成刑法第三百二十
    一條第二項、第一項第二款之罪（最高法院二十七年度滬上字第五四號、二十八
    年度滬上字第八號判例、八十二年四月十三日刑事庭會議決議意旨參照），惟公
    訴人既認為此部分如構成犯罪，則與前開論罪科刑部分為有裁判上一罪之關係，
    爰不另為罪之諭知。
四、另被告丙○○因於九十年一月二十二日凌晨五時許，見林忠勇位在台北市○○區
    ○○街三八二巷二弄十二號三樓住處鐵門未關，竟侵入屋內，竊取林忠勇所有皮
    箱一個（內有中國工商銀行存款簿一本）、林政緯所有皮夾一只（內有身分證、
    駕駛執照、郵局提款卡各一張、現金新台幣五百元等財物）、機車鑰匙一把得手
    ，隨即持所竊得林政緯所有之郵局提款卡（帳號：０一五七五三—一號），復意
    圖為自己不法之所有，於同日凌晨五時五十八分許，在臺北市北投區山腳郵局，
    利用該局之自動付款設備，以輸入林政緯出生日期號碼及提款金額之不正方法，
    盜領林政緯存款共一萬七千元，嗣經林政緯於同年月二十九日發覺存款遭人盜領
    而報警處理，經警調閱該自動付款設備之監視錄影帶後，並於同年月三十一日下
    午五時十分許，持搜索票在被告位於臺北市○○區○○街三八二巷二弄十四號二
    樓住處查獲，因認被告涉有刑法第三百二十一條第一項第一款夜間侵入住宅竊盜
    及同法第三百三十九條之二第一項之罪嫌，並業經臺灣士林地方法院檢察署檢察
    官聲請簡易判決處刑，而先於本案於九十年四月二日繫屬於本院，此有臺灣高等
    法院被告全國前案紀錄表、臺灣士林地方法院檢察署檢察官九十年度偵字第一八
    一七號聲請簡易判決處刑書各一份在卷可按，惟雖被告所涉上開罪嫌，與本案經
    起訴之部分為構成要件相同之罪，然本院訊據被告堅詞否認該部分犯行與本案犯
    行間均係基於同一概括犯意所為，此有本院審理筆錄在卷可按，則被告先後犯行
    既係基於各別犯意所為，即與本案間無任何裁判上一罪之關係，本院自仍應就經
    起訴之本案部分予以審判，附此敘明。
據上論斷，應依刑事訴訟法第二百九十九條第一項前段、刑法第五十六條、第三百二
十一條第一項第一款、第二款、第三款、第三百五十四條、第四十一條第一項前段、
第五十一條第五款、第三十八條第一項第二款、罰金罰鍰提高標準條例第一條前段、
第二條判決如主文。
本案經檢察官黃惠玲到庭執行職務
中      華      民      國      九十      年      九      月    十九    日
                                  臺灣士林地方法院刑事第一庭
                                      法  官
右正本證明與原本無異。
如不服本判決，應於判決送達後十日內，向本院提出上訴狀。
                                          書記官
中      華      民      國      九十      年      九      月    十四    日
附錄本案罪科刑法條：
刑法第三百二十一條第一項第一款、第二款、第三款、第三百五十四條


司法院資訊處製作；財團法人民間司法改革基金會備份。
